臺灣高等法院臺南分院民事裁定
                                      110年度抗字第112號
抗  告  人  顏許素琴
上列抗告人與相對人陳信助等人間聲請假處分事件，對於民國11
0年5月27日臺灣雲林地方法院110年度全字第10號所為裁定提起
抗告，本院裁定如下： 
    主  文
抗告駁回。
抗告訴訟費用由抗告人負擔。
    理  由
一、抗告意旨略以：原裁定否准抗告人聲請禁止相對人所有雲林
    縣○○鎮○○段000地號土地（下稱系爭土地）不得移轉、出租
    、設定負擔及其他一切處分行為，有裁定不適用土地法第34
    條之1第4項規定之違法。依最高法院97年度台上字第1307號
    、97年度台抗字第602號、90年度台上字第676號裁判，相對
    人既依土地法第34條之1處分系爭土地，抗告人當得以同一
    價格優先承買。又同段000地號土地因處分範圍僅3/4，非全
    部共有物，抗告人非該土地之共有人，無優先承買權。且系
    爭土地與同段000地號土地原屬同一拍賣義務人，法院係採
    分開標價、分開拍賣原則執行，抗告人亦係以法院拍賣方式
    拍定取得系爭土地。另系爭土地為臨路土地，與未臨建築線
    之同段000地號裡地價格不同，相對人以單一單價新臺幣（
    下同）39.8萬元出售，意謂如欲行使優先承買權，需具備總
    價3,383萬元，明顯以高總價方式使人難以行使優先承買權
    ，等同變相以低價出售系爭土地。抗告人擬依所有權移轉登
    記請求權提起民事訴訟，請求相對人就系爭土地為移轉登記
    。為免因請求標的現狀變更，日後有不能強制執行或甚難執
    行之虞，及為防止發生重大之損害或避免急迫之危險或有其
    他相類之情形，自有聲請相對人就其等所有系爭土地不得移
    轉、出租、設定負擔及其他一切處分行為之必要，原裁定否
    准其聲請，於法不當，爰提起抗告，求為廢棄原裁定，准抗
    告人上開聲請等語。
二、按債權人就金錢請求以外之請求，欲保全強制執行者，得聲
    請假處分。假處分，非因請求標的之現狀變更，有日後不能
    強制執行，或甚難執行之虞者，不得為之。又於爭執之法律
    關係，為防止發生重大之損害或避免急迫之危險或有其他相
    類之情形而有必要時，得聲請為定暫時狀態之處分。前項裁
    定，以其本案訴訟能確定該爭執之法律關係者為限；民事訴
    訟法第532條及第538條第1、2項固分別定有明文。惟按假處
    分係保全強制執行方法之一種，原為在本案請求尚未經判決
    確定以前，預防將來債權人勝訴後因請求標的之現狀變更，
    有日後不能強制執行或甚難執行之虞者而設，故債權人聲請
    假處分，必以自己對於債務人，現在或將來有訴訟繫屬之本
    案請求為前提要件（最高法院41年台抗字第46號判例參照）
    。
三、查系爭土地已於110年6月21日以買賣為原因移轉登記予案外
    人章碧宜，有本院調閱之土地建物查詢資料在卷可考，系爭
    土地既已移轉於第三人，自難認抗告人就系爭土地尚得對之
    聲請假處分，而使假處分之效力及於該第三人，是抗告人聲
    請就系爭土地禁止相對人為移轉、出租、設定負擔及其他一
    切處分行為，實無為假處分或定暫時狀態假處分之必要。至
    於抗告人主張相對人得否將系爭土地與同段000地號土地合
    併出售、出售價格是否合理，及抗告人能否單獨就系爭土地
    行使優先承買權等，係屬實體法上之問題，均非本件所得審
    究，附此敘明。
四、原法院裁定駁回抗告人之聲請，理由雖有不同，惟結論並無
    二致，應予維持。抗告人抗告意旨指摘原裁定不當，求予廢
    棄，為無理由，應予駁回。 
五、據上論結，本件抗告為無理由，並裁定如主文。 　
中　　華　　民　　國　　110 　年　　9 　　月　　2 　　日
                  民事第二庭    審判長法  官  吳上康
　　　　　　　　　　
                                      法　官　李素靖
　　　　　　　　　　　　　　　　
                                      法  官　林育幟　　
上為正本係照原本作成。
不得再抗告。
中　　華　　民　　國　　110 　年　　9 　　月　　2 　　日

                                      書記官  羅珮寧